# 合营联营企业减资的会计处理

提问人：logxu 时间：2017-02-20 21:33:35
合营联营企业的股东同比例减资，投资方从合营联系企业收回的现金超过投资账面价值，以下会计处理哪种正确，处理依据是什么？@chenyiwei 1.借:银行存款 贷:长股投_成本 投资收益 2.借:银行存款 货:长股投一成本 资本公积/未分配利润

回答人：chenyiwei
既然已经收回现金了，那就应当确认投资收益。如果放在资本公积或直接调整其他权益项目，则这个差异就将无法在未来转入损益，导致永久性差异。

提问人：logxu 时间：2017-02-21 08:09:20
这个业务是否属于企业与股东之间发生的权益性交易呢？如果是，那么是不是就不该确认投资收益？

回答人：chenyiwei
这可以理解为类似于利润分配的交易，被投资方冲减权益，投资方确认股利收益。